【裁判字號】    98,交訴,35
【裁判日期】    980527
【裁判案由】    公共危險等
【裁判全文】
臺灣嘉義地方法院刑事判決              98年度交訴字第35號
公  訴  人  臺灣嘉義地方法院檢察署檢察官
被      告  丁○○
上列被告因公共危險等案件，經檢察官提起公訴（97年度偵字第
8392號、98年度偵字第1769號），被告於本院行準備程序時就犯
罪事實為有罪之陳述，經本院合議庭裁定適用簡式審判程序，判
決如下：
    主  文
丁○○犯業務過失致死罪，處有期徒刑玖月。又犯肇事致人死亡
逃逸罪，處有期徒刑捌月。又犯不能安全駕駛動力交通工具罪，
處有期徒刑參月。應執行有期徒刑壹年陸月。緩刑參年，並向被
害人甲○○、丙○○共支付新臺幣壹佰萬元，支付方式為自民國
玖拾捌年陸月參拾日起，按月於每月最後壹日支付新臺幣拾萬元
，至清償完畢為止。
    犯 罪 事 實
一、丁○○以採收檳榔及將採收之檳榔駕車載送供給檳榔盤商為
    業，以駕駛為其附隨業務，為從事業務之人。其於民國97年
    11月26日下午4時30分許，駕駛車牌號碼3W-6952號自用小貨
    車，於送貨回程沿嘉義縣梅山鄉○○號○道內側快車道由南
    往北方向行駛，途經嘉義縣梅山鄉○○村○○號○道第273.
    12公里處之無號誌三岔路口時，同向前方外側車道適有陳雨
    婷無照騎乘車牌號碼LZX-055號重型機車欲在上揭路口左轉
    駛入往嘉義縣梅山鄉○○村○○路。丁○○本應注意汽車駕
    駛人，在駕車行駛時，應注意車前狀況，並隨時採行必要之
    安全措施；及行車速度，應依速限標誌或標線之規定，該路
    段行車速限為時速60公里，且汽車行經無號誌之交岔路口時
    ，應減速慢行，作隨時停車之準備。而依當時天侯晴、日間
    有自然光線、路面柏油乾燥無缺陷無障礙物、視距良好等情
    況，並無不能注意之情形，竟疏未注意同向前方外側車道欲
    左轉之陳雨婷，且貿然以時速約100公里超速行駛，丁○○
    不慎撞擊陳雨婷所騎乘之機車，致陳雨婷人車倒地因此受有
    頭部外傷併左側顱骨骨折、左側硬膜下及蜘蛛膜下腔出血等
    傷害。詎丁○○駕駛該自用小貨車，明知已肇事及有致人受
    傷之情形，竟未停留現場、下車查看，以協助救護將傷者送
    醫治療，亦未立即報警或採取其他救護措施，反另起逃逸之
    犯意，駕駛該自用小貨車駛離現場而逃逸。嗣經警方受理民
    眾報案後到場，將陳雨婷送醫急救延至同年12月5日下午1時
    30分許仍因傷重不治死亡。丁○○於97年11月26日下午4時
    30分許自上揭車禍現場逃逸後，旋至其友人林佳龍位在嘉義
    縣梅山鄉○○村○○路318號居處，於同日下午4時30分至5
    時間某時許起，至同日下午5時15分許止，飲用屬於酒類之
    高粱酒加水約1杯後，明知其已達不能安全駕駛動力交通工
    具之程度，竟仍駕駛上揭自用小貨車自上揭地點離去，駛返
    其位在嘉義縣梅山鄉○○村○○路316號之住處。經警循線
    查悉丁○○係上揭車禍之肇事人，旋於同日下午5時20分許
    通知丁○○至嘉義縣警察局竹崎分局大南派出所到案接受調
    查，過程中警方察覺丁○○有飲用酒類物品之嫌，經以檢測
    儀器對其施以呼氣酒精濃度測試，測得其酒後呼氣酒精濃度
    為每公升0.66毫克，始查悉上情。
二、案經臺灣嘉義地方法院檢察署檢察官相驗屍體後自動檢舉及
    甲○○、丙○○訴由嘉義縣警察局竹崎分局報告臺灣嘉義地
    方法院檢察署檢察官偵查起訴。
    理  由
一、本件係經被告丁○○於準備程序當庭表示認罪，而經本院裁
    定以簡式審判程序加以審理，則依據刑事訴訟法第273條之2
    、同法第159條第2項之規定，不適用傳聞法則有關限制證據
    能力之相關規定，合先敘明。
二、上揭犯罪事實，業據被告於偵審時自白不諱，並經告訴人甲○○、丙○○指訴綦詳，復有證人吳佔村、林佳龍於警詢、
    證人陳鳳珠、林佳龍於偵查中證述無誤，並有道路交通事故
    現場圖、道路交通事故調查報告表(一)(二)、道路交通事故當事
    人登記聯單、嘉義縣警察局竹崎分局大南派出所相驗初步調
    查告表、嘉義縣警察局疑似道路交通事故肇事逃逸追查表各
    1  份、蒐證照片8張在卷可稽。而被害人陳雨婷確因本件車
    禍受有「頭部外傷併左側顱骨骨折、左側硬膜下及蜘蛛膜下
    腔出血」之傷害，經送醫急救，仍因傷重不治死亡等情，經
    臺灣嘉義地方法院檢察署檢察官督同法醫師相驗屬實，有相
    驗屍體證明書、檢驗報告書各乙份附卷可憑。按汽車行駛時
    ，駕駛人應注意車前狀況，並隨時採取必要之安全措施；及
    行車速度，應依速限標誌或標線之規定，該路段行車速限為
    時速60公里，且汽車行經無號誌之交岔路口時，應減速慢行
    ，作隨時停車之準備，各為道路交通安全規則第94條第3項
    、第93條第1項第2款分別定有明文。而被告駕駛自用小貨車
    行經肇事地點，理應知悉並注意上開交通安全規則，以防止
    危險發生，佐以被告係合法考領有駕駛執照之人，有上開調
    查報告表記載可據，是其對於應遵守上開規定自應知之甚稔
    ，且依卷附道路交通事故調查報告表所載，本件肇事當時係
    天候晴、日間有自然光線、路面柏油乾燥無缺陷無障礙物、
    視距良好等情況，被告並無不能注意之情形，詎仍疏未注意
    上開規定，因而肇事，致被害人陳雨婷死亡，足見被告於本
    件車禍確有違反上述交通安全規則，被告駕車行為確有過失
    、且為全部過失無疑。又被害人陳雨婷因本件車禍死亡，已
    如前述，被告過失行為與被害人死亡結果間，顯具有相當因
    果關係。此外，被告於肇事後，猶飲酒後駕車乙情，亦有呼
    氣酒精濃度測定單、刑法第185條之3案件測試觀察紀錄表各
    乙份附卷可考。綜上，被告自白確與事實相符，要屬無疑。
    本案事證明確，被告前揭犯行，均堪認定。
三、查被告以採收檳榔及將採收之檳榔駕車載送供給檳榔盤商為
    業，以駕駛為其附隨業務，業據其自承在卷，為從事業務之
    人。核其所為，係犯刑法第276條第2項業務過失致死罪、同
    法第185條之4肇事致人死亡逃逸罪及同法第185條之3公共危
    險。被告所犯上開3罪間，罪名互異，犯意各別，應予分論
    併罰。爰審酌被告並無犯罪紀錄，素行良好，有臺灣嘉義地
    方法院檢察署刑案資料查註紀錄表及臺灣高等法院被告前案
    紀錄表各乙份附卷可按；依其陳述，其高中畢業，育有2女1
    子，務農等生活狀況及智識程度；與被害人陳雨婷素不相識
    ；造成被害人陳雨婷死亡結果之過失程度及被告犯後坦承犯
    行、且與被害人家屬達成和解（詳後述）等一切情狀，各量
    處如主文所示之刑，並定其應執行刑。
四、末查被告未曾受有期徒刑宣告之犯罪紀錄，已如前述，素行
    尚佳，其犯後坦承犯行，深知悔悟，堪認係因一時失慮致罹
    刑典。另被告與被害人陳雨婷家屬達成和解，並已賠償告訴
    人部分損失，業據告訴代理人乙○○於本院審理時到庭陳述
    無誤（見本院卷第38頁），並有調解筆錄乙份附卷可參，足
    認被告經此偵審程序及科刑宣告後，自當知所警惕，信無再
    犯之虞，本院認為所宣告之刑，以暫不執行為適當，依刑法
    第74條第1項第1款之規定，併予宣告緩刑3年，以啟自新，
    並依同條第2項第3款之規定，命被告依主文所載之方式，分
    期賠償被害人甲○○、丙○○100萬元。又如被告不履行此
    一負擔，且情節重大足認原宣告之緩刑難收其預期效果，而
    有執行刑罰之必要者，依現行刑法75條之1第1項第4款之規
    定，法院得撤銷其緩刑宣告，併此敘明。
據上論斷，應依刑事訴訟法第273條之1第1項、第299條第1項前
段，刑法第276條第2項、第185條之4、第185條之3、第51條第5
款、第74條第1項第1款、第2項第3款，刑法施行法第1條之1第1
項、第2項前段，判決如主文。
本案經檢察官徐鈺婷到庭執行職務
中    華    民    國    98    年    5     月    27    日
                  刑事第四庭    法  官  王慧娟
以上正本證明與原本無異。
如不服本判決應於收受判決後10日內向本院提出上訴書狀，並應
敘述具體理由；其未敘述上訴理由者，應於上訴期間屆滿後20日
內向本院補提理由書（均須按他造當事人之人數附繕本）「切勿
逕送上級法院」。告訴人或被害人如對於本判決不服者，應具備
理由請求檢察官上訴，其上訴期間之計算係以檢察官收受判決正
本之日期為準。
中    華    民    國    98    年    5     月    27    日
                                書記官  黃子祝
附錄本案法條：
中華民國刑法第276條第2項
從事業務之人，因業務上之過失犯前項之罪者，處 5 年以下有期
徒刑或拘役，得併科3千元以下罰金。
中華民國刑法第185條之4
駕駛動力交通工具肇事，致人死傷而逃逸者，處 6 月以上 5 年
以下有期徒刑。
中華民國刑法第185條之3
服用毒品、麻醉藥品、酒類或其他相類之物，不能安全駕駛動力
交通工具而駕駛者，處1年以下有期徒刑、拘役或科或併科15萬
元以下罰金。


司法院資訊處製作；財團法人民間司法改革基金會備份。
